最高法院刑事判決　　　　　　一○○年度台上字第七一四六號
上　訴　人　台灣高等法院台南分院檢察署檢察官
上　訴　人
即　被　告　李進財
上列上訴人等因被告違反毒品危害防制條例案件，不服台灣高等
法院台南分院中華民國一○○年九月二十九日第二審判決（一○
○年度上訴字第七○九號，起訴案號：台灣台南地方法院檢察署
九十九年度偵字第一二五○○號），提起上訴，本院判決如下：
    主  文
上訴駁回。
    理  由
一、檢察官上訴部分：
按刑事妥速審判法第九條第一項規定，除同法第八條情形外，第
二審法院維持第一審所為無罪判決，提起上訴之理由，以該判決
所適用之法令牴觸憲法、違背司法院解釋或違背判例者為限。同
條第二項並明定刑事訴訟法第三百七十七條至第三百七十九條、
第三百九十三條第一款規定，於前項案件之審理，不適用之。是
檢察官對於上開案件提起第三審上訴，上訴理由書狀應具體敘明
原判決有何刑事妥速審判法第九條第一項各款所列事項，係屬法
定要件。如果上訴理由書狀並未具體敘明該等事項，自應認其上
訴為違背法律上之程式，予以駁回。本件被告李進財因被訴於民
國九十九年二月九日販賣第二級毒品案件，經第一審諭知無罪之
判決，復經第二審判決予以維持，駁回檢察官在第二審之上訴。
檢察官提起第三審上訴，上訴意旨雖略以原判決不採信證人曾俊
光之陳述，違背最高法院二十九年上字第七九五號、九十四年台
上字第一五九九號判例云云，然證據之取捨及事實之認定，為事
實審法院之職權，茍其判斷無違經驗法則或論理法則，即不能任
意指為違法。原判決關於告訴人之陳述是否可信，已詳敘其取捨
之心證理由，所為論斷與經驗法則及論理法則俱無違背，亦無所
指違背上述最高法院判例之違法情形存在。至於檢察官指摘原審
未調查曾俊光於九十九年二月十二日下午二時許，被採集尿液中
之第二級毒品安非他命濃度，非為其同年月九日晚間六、七時所
施用，而有刑事訴訟法第三百七十九條第十款，應於審判期日調
查之證據而未調查之違法云云，核與刑事妥速審判法第九條所定
得為第三審上訴理由之違法情形，亦不相適合。是檢察官之上訴
，難謂符合第三審上訴之法定要件。其上訴為違背法律上之程式
，應予駁回。
二、被告上訴部分：
查第三審上訴書狀，應敘述上訴之理由，其未敘述者，得於提起
上訴後十日內補提理由書於原審法院，已逾上述期間，而於第三
審法院未判決前仍未提出上訴理由書狀者，第三審法院應以判決
駁回之，刑事訴訟法第三百八十二條第一項、第三百九十五條後
段規定甚明。被告因販賣第二級毒品罪（處有期徒刑），不服原
審判決，於民國一○○年十月十七日提起上訴，並未敘述理由，
迄今逾期已久，於本院未判決前仍未提出，依上開規定，應予駁
回。
據上論結，應依刑事訴訟法第三百九十五條，判決如主文。
中    華    民    國  一○○  年   十二   月  二十二  日
                      最高法院刑事第十庭
                          審判長法官  陳  世  淙  
                                法官  陳  東  誥  
                                法官  何  菁  莪  
                                法官  施  俊  堯  
                                法官  洪  曉  能  
本件正本證明與原本無異
                                      書  記  官  
中    華    民    國  一○○  年   十二   月  二十六  日
                                                       s